【裁判字號】    99,抗,1241
【裁判日期】    991007
【裁判案由】    訴訟救助
【裁判全文】
臺灣高等法院民事裁定                  99年度抗字第1241號
抗  告  人  乙○○○
代  理  人  丙○○
上列當事人因與相對人德律聯合法律事務所、甲○○、戊○○、
丁○○間損害賠償事件聲請訴訟救助，抗告人不服中華民國99年
7月19日臺灣臺北地方法院所為99年度救字第57號裁定， 提起抗
告，本院裁定如下：
    主  文
原裁定廢棄。
准予訴訟救助。
    理  由
一、按當事人無資力支出訴訟費用者，法院應依聲請，以裁定准
    予訴訟救助；當事人聲請訴訟救助，應提出能即時調查之證
    據以釋明之，民事訴訟法第107條第1項、第109條第2項、第
    284條定有明文。
二、本件聲請及抗告意旨略以：抗告人前因委任相對人等處理與
    訴外人劉方衡間之假扣押執行事件而受有損害，致生活陷入
    困境貧病交迫，現被安置於「兆如老人安養護中心」（下稱
    兆如看護中心）並領有低收入戶卡及殘障手冊。抗告人年邁
    且身無分文，每月須支出兆如看護中心之養護費新台幣（下
    同）29,000元，除以因中度視障獲臺北市社會局補助之21,3
    75元支應外，不足之差額均由代理人丙○○補足，日常生活
    尚有醫療耗材、門急診、救護車等費用需支應，實無資力負
    擔兩造間損害賠償訴訟之裁判費38,620元，代理人丙○○係
    抗告人之夫婚外所生，非抗告人之女，亦無為抗告人承擔支
    付訴訟費用之義務，求為廢棄原裁定，准予訴訟救助等語，
    並提出臺北市社會局核定補助函、兆如看護中心入住契約書
    、丙○○每月開立之支票影本、看護中心零用金收支表、計
    程車及醫療費用等單據為證。
三、經查：抗告人生於民國9年，今年已九十高齡， 且有中度視
    障，並經臺北市政府社會局評定為低收入戶，領有低收入戶
    卡及身心障礙手冊（見原審卷第3至4頁），顯已無工作能力
    。又依稅務電子閘門財產所得明細表所示，抗告人自96年至
    98年名下均無任何財產或所得資料（見本院卷第62至64頁）
    ，又依抗告人所提出資料，可知抗告人雖每月經臺北市社會
    局核定補助身心障礙者養護費用21,375元（見本院卷第17頁
    ），但抗告人除需支付兆如看護中心養護費29,000元外，尚
    需支應醫療耗材、門急診、救護車及護理師等費用（見本院
    卷第18至57頁），確實入不敷出，堪認抗告人已窘於生活且
    缺乏經濟上之信用，確無資力支出本件訴訟費用。依首揭規
    定，應准對抗告人為訴訟救助。原法院裁定駁回抗告人本件
    訴訟救助之聲請，自有未洽。抗告意旨指摘原裁定不當，聲
    明廢棄，為有理由，應予准許。
四、據上論結，本件抗告為有理由，爰裁定如主文。
中    華    民    國    99    年    10    月    7     日
                  民事第二庭
                        審判長法  官 林敬修
                              法  官 黃豐澤
                              法  官 張靜女
正本係照原本作成。
本裁定除以適用法規顯有錯誤為理由外，不得再抗告。如提起再
抗告，應於收受後10日內委任律師為代理人向本院提出再抗告狀
。並繳納再抗告費新台幣１千元。
中    華    民    國    99    年    10    月    7     日
                              書記官 蕭麗珍

司法院資訊處製作；財團法人民間司法改革基金會備份。
